臺灣高等法院刑事判決　　　　　　　　　　　　九十二年度上更(一)字第七二八號
　　上　訴　人
　　即　被　告　戊○○
　　選任辯護人　莊秀銘律師
　　　　　　　　甘義平律師
　　　　　　　　姚本仁律師
右上訴人因違反毒品危害防制條例案件，不服臺灣板橋地方法院九十一年度訴字第一
０二四號，中華民國九十一年十月十一日第一審判決（起訴案號：臺灣板橋地方法院
檢察署八十九年度偵字第一九二０一號、八十九年度偵字第二０六七九號、九十年度
偵字第六二一五號），提起上訴，判決後，經最高法院發回更審，本院判決如左：
    主  文
原判決關於戊○○部分撤銷。
戊○○共同連續販賣第二級毒品，處有期徒刑柒年貳月。扣案如附表一、二所示之物
均沒收，其中之第二級毒品安非他命並銷燬之。又連續轉讓第二級毒品，處有期徒刑
捌月。應執行有期徒刑柒年捌月。扣案如附表一、二所示之物均沒收，其中之第二級
毒品安非他命並銷燬之。
    事  實
一、戊○○（施用毒品部分，已另案觀察勒戒及強制戒治）明知安非他命係毒品危害
    防制條例所規定之第二級毒品，禁止販賣、轉讓、持有，惟其因施用毒品成癮，
    需耗費大量金錢，乃意圖販賣第二級毒品安非他命營利以支應開銷，於民國八十
    九年十月七日中午某時，向姓名年籍不詳綽號「阿峰」之成年男子販入第二級毒
    品安非他命一批，以伺機尋找不特定買主，供販賣之用。另戊○○與丙○○ (所
    涉販賣第二級毒品之罪，業經本院九十一年度上訴字第三七七二號判處無罪確定
    ) 係朋友關係，皆有吸食第二級毒品安非他命之習性，戊○○於八十九年九月間
    及八十九年十月九日，基於概括之犯意，連續在臺北縣板橋市○○街六十六號嘉
    緣汽車旅館及其他不詳處所，多次無償轉讓第二級毒品安非他命供丙○○施用。
    嗣於八十九年十月九日十五時三十分許，警方在嘉緣汽車旅館前查獲戊○○，並
    自戊○○身上起出其所有供販賣之用如附表一編號一至三所示之第二級毒品安非
    他命、電子秤及分裝袋；再於同日十六時十分許（起訴書誤載為十五時四十五分
    許），在嘉緣旅館二０七室內查獲丙○○及其女友鄭思琦，並起出戊○○所有交
    付予丙○○保管之如附表一編號四、五所示之第二級毒品安非他命、分裝袋及戊○○所有交付丙○○保管之海洛因二包（淨重０點二七公克，此部分應另由檢察
    官依法處理），及丙○○所有供施用毒品之器具吸食器二個等物（此部分另由檢
    察官依法處理）。
二、戊○○為警查獲後，仍不知警惕，承前意圖販賣第二級毒品安非他命營利之概括
    犯意，與己○○（由檢察官另案起訴，原審審理中）合資新台幣 (下同) 一百多
    萬元，由戊○○出資一、二十萬元，餘由己○○出資，於九十年三月二十一日上
    午五時許，己○○攜帶現款至北二高汐止交流道下，向姓名年籍不詳綽號「麗華
    姐」之成年女子購得第二級毒品安非他命二大包（淨重二公斤）、第二級毒品安
    非他命五十二包（淨重一千八百十七點九公克）。己○○於交易完成後，即攜帶
    毒品至台北縣板橋市○○路○段一七四巷一六三弄九之一號二樓戊○○租屋處分
    裝。旋於同日下午十六時許，原至戊○○住處拜訪之甲○○ (業於九十一年十一
    月二十四日死亡)開門欲離開之際，為警持搜索票進入搜索，當場查獲戊○○及
    其女友乙○○、己○○三人，並扣得戊○○、己○○所有如附表二所示之物。警
    方正執行搜索時，適丁○○（另由檢察官偵辦）前來尋訪戊○○，一併為警查獲
    ，並自丁○○身上扣得第二級毒品安非他命二包（共淨重一點一公克）、第二級
    毒品安非他命殘渣袋五個、分裝夾鏈袋十五個及於甲○○所駕駛之車號９Ｆ｜４
    ９７１號自用小貨車上查獲其所有之第二級毒品安非他命一包（淨０點一公克）
    、玻璃球食器二個、注射針筒二支、斜口分裝一支。
三、案經台北縣政府警察局及台北市政府警察局信義分局報請台灣板橋地方法院檢察
    署檢察官偵查起訴。
    理  由
一、訊據上訴人即被告戊○○對於八十九年十月九日其為警於嘉緣汽車旅館查獲，並
    扣得如附表一所示之物及其於九十年三月二十一日與己○○合資購買於其住處所
    查扣如附表二之第二級毒品安非他命等情，均坦承不諱，惟矢口否認有何販賣及
    轉讓第二級毒品安非他命之犯行，辯稱：其未曾販賣第二級毒品安非他命，亦未
    提供第二級毒品安非他命予丙○○施用，九十年三月二十日之所以與己○○合買
    毒品，係因己○○大量購買毒品，其與己○○合買比較便宜云云。
二、惟查：
  (一)按九十二年一月十四日修正通過之刑事訴訟法施行前，已繫屬於各級法院之案件
    ，其以後之訴訟程序，應依修正後刑事訴訟法終結之。但修正刑事訴訟法施行前
    已依法定程序進行之訴訟程序，其效力不受影響。刑事訴訟法施行法第七條之三
    定有明文。而有關傳聞法則相關規定之修正，係於九十二年九月一日開始施行，
    本案原審係於新修正刑事訴訟法施行前之九十一年九月二十六日辯論終結，本院
    上訴審亦於九十二年六月二十四日辯論終結，被告辯護人主張丙○○八十九年十
    月九日之警訊筆錄及丁○○九十年三月二十一日之警訊筆錄均屬傳聞證據，應予
    排除，惟丙○○及丁○○之前開警訊筆錄已於修正刑事訴訟法施行前，依法定程
    序進行證據之調查，自有證據能力，該已進行之程序，依刑事訴訟法施行法第七
    條之三之規定，效力自不受影響，而仍有證據能力，先予敘明。
  (二)右揭事實一查獲如附表一編號一、四所示之物品，確係第二級毒品安非他命，此
    經內政部警政署刑事警察局鑑驗無訛，有該局八十九年十二月十九日刑鑑字第一
    八六五九號鑑驗通知書在卷可憑 (見偵字第一九二０一號卷第一０三頁) ，其中
    於被告身上當場起出者共六包 (即附表一編號一) ，驗餘淨重十六點五一公克，
    另於嘉緣旅館二０七室內查獲者共五包 (即附表一編號四) ，驗餘淨重十二點五
    八公克，該等毒品之平均純度達百分之九十六，數量頗鉅。再佐以，八十九年十
    月九日被告為警查獲時，於被告身上及嘉緣旅館二０七室內，亦均查獲大量適合
    分裝微量藥劑之分裝袋，合計數量多達四百六十五個，另於被告身上亦查獲電子
    秤一台，被告攜帶大量第二級毒品、分裝袋及電子秤外出，遠超出其自承每日施
    用量一公克 (見偵字第一九二０一頁第九十九頁)甚鉅，是扣案之物品顯非被告
    單純供自己施用第二級毒品安非他命之用，被告復自承該等毒品均向綽號「阿峰
    」之成年男子購得，堪認被告係因耗費大量金錢施用毒品，思販賣第二級毒品以
    支應開銷，遂向綽號「阿峰」之成年男子販入第二級安非他命無訛。
  (三)被告確曾連續轉讓第二級毒品安非他命供丙○○施用等情，業據第一審共同被告
    丙○○於偵查中供稱：「（問：安非他命何來？）我吸的是戊○○給我的。」（
    見偵字第一九二０一號卷第四十三頁反面）、「 (問：安非他命是他送你？) 一
    起吸，我自己拿來吸。」 (見同上偵查卷第五十三頁反面) ；於原審法院訊問時
    亦供稱：「我有用過他（指被告戊○○）的安非他命幾次，都在八十九年九月間
    ，被查獲那天，八十九年十月九日在賓館他有拿安非他命出來用，我自己拿來用
    他沒有反對。」（見原審卷第一０八頁）等語；嗣於本院審理時丙○○並供證：
    其施用被告所有之第二級毒品安非他命時，被告在場，被告當場並未說什麼等語
    無訛 (見本院九十三年一月二十九日審判筆錄第十二頁、第十七頁) ，被告於警
    訊中亦自承其有與丙○○ (警訊筆錄誤載為黃勝憶) 在二０七室房間內施用安非
    他命 (見同上偵查卷第十二頁反面) 。本院衡諸，被告係於八十九年十月九日至
    嘉緣汽車旅館拜訪丙○○後遭警查獲，警方於被告身上及丙○○停留之旅館房間
    ，均查獲第二級毒品安非他命，且被告及丙○○均坦認當日於旅館房間內曾施用
    第二級毒品安非他命，一般而言，施用毒品均隱密為之，以防為警查獲，被告與
    丙○○於旅館見面，施用毒品，足見其二人交情自非一般，是丙○○迴護被告猶
    有未及，應無故意為不利於被告供詞之可能，從而，丙○○所供其施用之第二級
    毒品安非他命係被告轉讓，自非憑空杜撰，應可採信。雖丙○○於本院審理時證
    稱：被告沒有提供第二級毒品供其施用，係其自行取用，並非其為被告跑腿之代
    價等語，被告因而辯稱：既係丙○○自行取用，可見其無讓與合意云云，惟證人
    丙○○自行取用被告之第二級毒品之時，被告在場，其眼見證人丙○○自行取用
    第二級毒品安非他命之舉動而無反對或阻止之意思，且第二級毒品為警方嚴予查
    緝之物，價值不匪，被告見丙○○自行取用未予阻止，應認為有默示之同意，為
    無償之轉讓，被告以前詞置辯，自非可採。
  (四)被告於九十年三月二十一日於其租屋處，再度為警查獲如附表二扣案之物品，其
    中編號一、二、三、七、八、十等物品，經送內政部警政署刑事警察局鑑驗，證
    實係第二級毒品安非他命，有該局九十年六月二十八日刑鑑字第五六七七二號鑑
    驗通知書在卷可憑 (見偵字第一九二０一號偵查卷第一二三頁) 。該扣案之第二
    級毒品安非他命，未分裝者多達二公斤 (即附表二編號一) ，已分裝者則多達六
    十三包 (即附表二編號二、三、七、八、十) ，重達二千八十一公克，數量龐大
    ，並有電子磅秤、研磨器、分裝勺、封口機、分裝袋等供販賣所用之工具同時為
    警查扣，而前開扣案之物品，係於被告租屋處之客廳沙發下、茶几上下、客房桌
    上、被告房間桌上等明顯可見之處查獲，有現場蒐證照片影本、搜索扣押證明紀
    錄在卷可憑 (見偵字第六二一五號卷第三十頁至第三十二頁)，被告自無法諉為
    不知情。被告於偵審中時而否認扣案之物為其所有，時而承認扣案之物為其所有
    ，並推稱扣案之大量毒品均為己○○所有，與其無關，其供述前後反覆，已難憑
    信。且本院衡諸，政府積極嚴查緝毒品，一般人持有、交易毒品均隱密為之，本
    案扣案第二級毒品之數量如此龐大，若如被告所辯，確係己○○所有，與其無關
    ，則己○○為防持有大量毒品之事實，為人查知，應無攜帶如此鉅量毒品至被告
    之可能。是依現場毒品查獲之狀況，益見扣案之第二級毒品非單純供被告或己○○施用，其等確實意圖營利而共同販入第二級毒品安非他命，以伺機販售圖利無
    訛。
  (五)被告與證人己○○共同意圖販賣第二級毒品安非他命而合資購買大量第二級毒品
    安非他命之情，業據證人己○○於警訊中供稱：扣案之第二級毒品安非他命，係
    要販賣予他人等語 (見偵字第六二一五號偵查卷第十八頁反面) ，並於原審審理
    中證稱：扣案之第二級毒品安非他命二大包（淨重二公斤）及第二級毒品安非他
    命五十二包（淨重一八一七點九公克），係其與被告合資一百多萬元向「麗華姐
    」所購買，戊○○出資一、二十萬元，餘由其出資，原係想要販賣，但還未販賣
    即為警查獲等語無訛（見原審卷第一一一頁、第一一二頁、第一八一頁），並有
    上開第二級毒品安非他命扣案可資佐證。而為警於被告租屋處查獲扣案，如附表
    二所示除安非他命外之分裝秤量工具，係屬被告所有，亦據證人己○○證述明確
    （見本院上訴卷第一三六頁），被告亦供稱除第二級毒品安非他命及分裝袋一千
    一百三十個非其所有外，其餘扣案之物係其所有等情 (見原審卷第一一四頁) ，
    雖被告爭執分裝袋非其所有，然亦供稱係己○○需用分裝袋，其女友乙○○乃託
    人去買，己○○並於其租屋處現場分裝毒品，並向其借用電子秤等語 (見原審卷
    第一一四頁、第一五九頁) 。被告與己○○既共同出資購買扣案之第二級毒品安
    非他命，且係於被告租屋處分裝該等第二級毒品，以供伺機販賣，其二人有犯意
    聯絡及行為分擔甚明。至證人己○○雖嗣後證稱無販賣毒品意思（見本院上訴卷
    第一四０頁），甚且於本院審理時表示九十年三月二十一日其至被告租屋處時，
    並未帶任何東西過去，扣案之毒品係「麗華姐」親自送至被告租屋處，因被告認
    為該批毒品均係粉末狀，品質不佳，要退貨，所以「麗華姐」將毒品置於該處，
    去找上手，尚未給錢云云 (見本院九十三年一月二十九日審判筆錄)，其證詞非
    但與其以前歷次所供均有不符，且與被告所供二人於案發當日會面、合資若干購
    買毒品等節均不相同，另扣案第二級毒品經本院當庭勘驗，係屬結晶狀，非如證
    人己○○所言，係屬粉末狀 (見本院九十三年一月二十九日審判筆錄第三十五頁
    ) ，該等毒品經鑑定純度達百分之九十點九，有內政部警政署刑事警察局九十年
    六月二十八日刑鑑字第五六七七二號鑑驗通知書在卷可憑，是證人己○○所言「
    麗華姐」親自送毒品至被告住處，且該批毒品屬粉未狀品質不佳等情，與事實並
    不相符，核情係因自己涉販賣毒品案件，為免自己亦遭受判處販賣毒品罪刑而卸
    責之詞，其翻異之證言，不足採信。另證人即被告女友乙○○於本院九十三年一
    月二十九日審理時，雖亦附和證人己○○之證詞，稱「麗華姐」曾於案發日到其
    係為被告脫罪之詞，不足採信。
  (六)按行為人持有第二級毒品安非他命，倘基於主觀上營利售賣意圖而非法販入安非
    他命，其雖未及賣出，仍應論以販賣第二級毒品既遂罪責。且第二級毒品安非他
    命對人體健康戕害極大，又極易成癮，故近年來我國政府將之列為查緝要項，設
    有重典以為處刑，各級檢警機關亦多方取締不遺餘力。被告苟非意在營利，且確
    實有利可圖，當無干冒重刑，大量自行或與己○○共同販入第二級毒品安非他命
    之理，被告有營利之意圖而販入第二級毒品安非他命之犯行，亦可認定。
  (七)綜上，被告販賣第二級毒品及轉讓第二級毒品之犯行，已足認定，被告以前詞置
    辯，核屬卸責之詞，無足憑採，本件罪證明確，應予依法論科。
三、按毒品危害防制條例於九十二年七月九日經總統令修正公布並自公布後六個月施
    行，被告行為後，法律已有變更，該條例第四條第二項之販賣第二級毒品罪，及
    第八條第二項之轉讓第二級毒品罪，法定刑並無變更，依刑法第二條第一項前段
    ，應適用裁判時之新法。核被告所為，係犯毒品危害防制條例第四條第二項之販
    賣第二級毒品罪及同條例第八條第二項之轉讓第二級毒品罪。起訴書雖漏未記載
    同條例第八條第二項之轉讓第二級毒品罪，因起訴書犯罪事實內業已敘及被告轉
    讓第二級毒品安非他命予丙○○，核係漏引法條，關於被告轉讓第二級毒品予丙○○部分，本院自應一併審理。另被告與己○○共同意圖販賣第二級毒品安非他
    命而販入之行為，檢察官提起公訴時，於起訴書中固記載起訴案號包含九十年度
    偵字第六二一五號之事實，但此部分事實於內容起訴書卻疏未記載，惟被告此部
    分之犯行與已起訴之販賣第二級毒品犯行，時間緊接，所犯罪名與構成要件均屬
    相同，顯係基於概括犯意反覆為之，具有連續犯之裁判上一罪之關係，為起訴效
    力所及，本院自應一併審理。被告持有第二級毒品之低度行為，分別為販賣、轉
    讓第二級毒品之高度行為所吸收，不另論罪。被告先後二次販入第二級毒品安非
    他命之犯行，及多次轉讓第二級毒品安非他命予丙○○之犯行，均時間緊接，所
    犯罪名與構成要件均屬相同，顯各係基於概括犯意反覆為之，應依刑法第五十六
    條連續犯之規定各以一罪論，除法定刑為死刑及無期徒刑部分無從加重外，並加
    重其刑。被告所犯上開二罪，行為互異、罪名互殊，應予分論併罰。
四、原審認被告罪證明確，據以論罪科刑，固非無見，惟查：(一)原判決就被告轉讓第
    二級毒品安非他命予丙○○施用之時間、地點未詳予認定，尚有未洽；(二)檢察官
    公訴意旨認被告與丙○○共同販賣第二級毒品安非他命，被告販賣第二級毒品予
    丁○○ (起訴書誤載為黃志祥)部分，及檢察官未起訴之被告涉嫌販賣毒品予甲○○部分，應屬不能證明被告犯罪（詳如後述），原審未予詳究，就此部分均認
    定為有罪，亦有未合；(三)販賣第二級毒品者，其供犯罪所用之財物，應優先適用
    毒品危害防制例第十九條第一項義務沒收之規定。原判決就供犯販賣第二級毒品
    罪所用之物，援引刑法第三十八條第一項第二款規定宣告沒收，適用法則顯有不
    當。被告上訴否認販賣及轉讓第二級毒品，雖無理由，但原判決有上開可議之處
    ，自應由本院將原判決有關被告之部分予以撤銷改判。爰審酌被告為販賣毒品圖
    利之犯罪動機、所用之手段、意圖販賣而販入持有之第二級毒品安非他命數量龐
    大、對社會治安所潛在之危險性重大，犯罪後飾詞否認犯行之態度等一切情狀，
    分別就販賣第二級毒品罪及轉讓第二級毒品罪，量處如主文第二項所示之刑，並
    定其應執行之刑。又如附表一所示之物，其中之安非他命係屬毒品，為被告供本
    件販賣犯罪所用之物，應依毒品危害防制條例第十八條第一項前段沒收銷燬之；
    其餘物品係被告所有，且供其犯罪所用之物，依毒品危害防制條例第十九條第一
    項宣告沒收。如附表二所示之物，其中之安非他命係毒品，屬被告供本件販賣犯
    罪所用之物，或與己○○供販賣所用，應依毒品危害防制條例第十八條第一項前
    段沒收銷燬之；其餘物品係被告所有，分別為被告供犯賣毒品所用之物，依毒品
    危害防制條例第十九條第一項宣告沒收。其餘扣案物品，或非本件被告所有之物
    ，或與
    本件販賣、轉讓毒品犯罪無直接關係，爰不予宣告沒收，應由檢察官另行處理。
五、檢察官公訴意旨略以：被告自八十九年九月初起，與丙○○共同基於意圖營利之
    概括犯意，販賣第二級毒品安非他命予不特定人，其方式為吸毒者撥打丙○○0
    000000000號行動電話，約定時間地點，丙○○再撥打戊○○所有00
    00000000號電話，取得毒品並依約交付與購買者後，丙○○再將取得之
    現金轉交與戊○○，丙○○每次交易可獲得一千元之酬勞，或由戊○○免費提供
    些許安非他命供丙○○施用。計自：(一)八十九年九月中旬初，以一包零點四公克
    五百元，販賣予綽號「阿亮」之男子；(二)同年十月五日，以每包零點八公克一千
    元之價格售予「阿欽」、「阿進」之男子，另以二公克二千元之價格售予「阿坤
    」之男子。嗣於八十九年十月九日十五時三十分許，警方在台北縣板橋市○○街
    六十六號嘉緣汽車旅館前查獲戊○○，並自戊○○身上起出安非他命六包（毛重
    十九公克）、電子秤一台，分裝袋九十五個；再於同日十五時四十五分許，在嘉
    緣旅館二０七室內查獲丙○○，起出安非他命五包（毛重十三點八公克）、海洛
    因二包等物。被告復基於販毒之概括犯意，連續自九十年二月底起至三月十四日
    許，連續以每包一千元價格，出售六次共六包第二級毒品安非他命予丁○○，為
    警於九十年三月二十一日十七時許，在台北縣板橋市○○路○段一七四巷一六三
    弄九號二樓查獲，因認被告此部份亦構成毒品危害防制條例第四條第二項販賣第
    二級毒品罪。訊據被告堅決否認此部分之犯行，經查：(一)第一審共同被告丙○○
    所供稱綽號被告與其共同販賣第二級毒品予「阿亮」、「阿欽」、「阿進」、「
    阿坤」等人，均為年籍姓名不詳之人，無從查證以資佐證丙○○警訊自白的真實
    性，且丙○○嗣後亦均否認有共同販賣毒品予「阿亮」、「阿欽」、「阿進」、
    「阿坤」等人，自無從僅依丙○○於警訊之單一供述，即推認被告與丙○○就此
    部分共犯販賣第二級毒品之罪。(二)有關被告是否販賣第二級毒品安非他命予丁○○部分，證人丁○○固於警訊中證稱：「（問：警方所在你身上查獲之兩包安非
    他命來源如何？）此兩包之安非他命是我於一星期前在右記查獲處，向戊○○以
    新台幣一千元向其購得。（其中一包是上次剩下）。」、「我在約一個月前，開
    始向其購買毒品，共向其購買六次安非他命，每次都向其購買新台幣一千元，共
    記（計）購買六包」、「我都是打其行動電話（0000000000）與他聯
    絡的。然後與其約好交易時間、地點，然後一手交錢一手交貨。完成交易。我們
    約的交易時間大部分都是在晚上」（見九十年度偵字第六二一五號偵查卷第二二
    頁）等語，惟證人丁○○旋於檢察官偵訊、原審調查、本院上訴審調查及本院審
    理時證稱：毒品來源係向綽號「天師」買的，警訊內容並不實在等語。按施用第
    二級毒品安非他命者所稱其向某人買受安非他命之指證，不得作為有罪判決之唯
    一證據，仍須調查其他必要之證據，其所為指述，真實性仍有待其他證據加以補
    強，必也其指述因補強證據之佐證已可確信其為真實而無合理之懷疑時，始得據
    為判斷之依據。本案有關被告販賣毒品予丁○○部分，除證人丁○○前後不一致
    之證詞外，並無其他補強證據，本院無從信其證言為真實，自難為被告不利之認
    定。綜上，並無證據可資證明被告有檢察官所指此部分犯行，因檢察官認此部分
    與前開論罪部分有連續犯之裁判上一罪關係，爰不另為無罪之諭知。
六、按刑事審判採彈劾（訴訟）主義，案件須經起訴、上訴等訴訟上之請求，法院始
    有審判之職權；所謂訴訟上之請求，應依刑事訴訟法規定之程式為之，如未經檢
    察官於起訴書之犯罪事實欄載明為犯罪事實，尚不得認為有訴之存在。原審就檢
    察官未於起訴書犯罪事實欄載明之被告涉嫌於九十年一、二月間，在台北縣樹林
    市○○路某加油站附近，先後二次以每包一千元之價格，販賣第二級毒品二次予
    甲○○施用部分，併為審理，惟本院斟酌證人甲○○雖於警訊中證稱：「我毒品
    來源係向戊○○所購買，我前後共向戊○○購買過二次安非他命，每次購買乙包
    ，價錢為新台幣一千元整」等語。（見偵字第六二一五號偵查卷第十六頁）。惟
    證人甲○○於偵查中即改口稱：「我沒有向戊○○買，毒品是另一個朋友林志明
    給我的。」、「 (毒品)向致明買的，不知姓名。」 (見偵字第六二一五號偵查
    卷第五十三頁、第六十三頁)，嗣於原審審理中證稱：「（問：你在警訊中說你
    跟戊○○買安非他命二次？）在九十年一、二月間，我打電話給戊○○跟他買安
    非他命二次，約在台北縣樹林市○○路的加油站附近交易，每次都只買一千元，
    一小包，當場現金交易。」、「我買安非他命都是跟戊○○交易。」等語（見原
    審卷第一０七頁）。證人甲○○之證詞前後反覆，亦無其他補強證據為佐，不能
    達無合理懷疑之確實心證，依「罪證有疑，利於被告」之法則，尚無法為被告不
    利之認定，因該部分屬犯罪不能證明，即與已論罪科刑部分並無裁判上一罪之不
    可分關係，且未據起訴，本院自無從自實體上予以審判。
據上論斷，應依刑事訴訟法第三百六十九條第一項前段、第三百六十四條、第二百九
十九條第一項前段、毒品危害防制條例第四條第二項、第八條第二項、第十八條第一
項前段、第十九條第一項、刑法第十一條前段、第二條第一項前段、第五十六條、第
五十一條第五款，判決如主文。
本案經檢察官謝英民到庭執行職務。
中　　　華　　　民　　　國　　九十三　　年　　　四　　　月　　二十二　　日
                              臺灣高等法院刑事第五庭
                                  審判長法  官　曾  德  水
                                        法  官  魏  新  國
                                        法  官  蘇  素  娥
右正本證明與原本無異。
如不服本判決，應於收受送達後十日內向本院提出上訴書狀，其未敘述上訴之理由者
並得於提起上訴後十日內向本院補提理由書（均須按他造當事人之人數附繕本）。
                                        書記官  何  閣  梅
中　　　華　　　民　　　國　　九十三　　年　　　四　　　月　　二十二　　日
附表一：
┌───┬─────────┬────────┬────┬───────┐
│編  號│扣案物品名稱      │    數    量    │所有人  │  備      註  │
│      │                  │                │        │              │
├───┼─────────┼────────┼────┼───────┤
│一    │安非他命六包      │總淨重十六點六三│戊○○  │供販賣用      │
│      │                  │公克、驗餘淨重十│        │              │
│      │                  │六點五一公克    │        │              │
├───┼─────────┼────────┼────┼───────┤
│二    │電子秤            │一台            │戊○○  │供犯罪所用之物│
│      │                  │                │        │              │
├───┼─────────┼────────┼────┼───────┤
│三    │分裝袋            │九十六個（起訴書│戊○○  │供犯罪所用之物│
│      │                  │載為九十五個）  │        │              │
├───┼─────────┼────────┼────┼───────┤
│四    │安非他命五包      │總淨重十二點六八│所有人：│供販賣用      │
│      │                  │公克、驗餘淨重十│戊○○  │              │
│      │                  │二點五八公克    │持有人：│              │
│      │                  │                │丙○○  │              │
├───┼─────────┼────────┼────┼───────┤
│五    │分裝袋一大袋      │大袋一七七個    │所有人：│供犯罪所用之物│
│      │                  │小袋一九二個    │戊○○  │              │
│      │                  │                │持有人：│              │
│      │                  │                │丙○○  │              │
└───┴─────────┴────────┴────┴───────┘
附表二：
┌───┬─────────┬────────┬────┬───────┐
│編  號│扣案物品名稱      │    數    量    │所有人  │  備      註  │
│      │                  │                │        │              │
├───┼─────────┼────────┼────┼───────┤
│一    │安非他命二包      │淨重二公斤      │己○○  │供販賣之用    │
│      │                  │                │戊○○  │              │
├───┼─────────┼────────┼────┼───────┤
│二    │安非他命五十二包  │淨重一八一七點九│己○○  │供販賣之用    │
│      │                  │公克            │戊○○  │              │
├───┼─────────┼────────┼────┼───────┤
│三    │安非他命三包      │淨重四０點二公克│戊○○  │供販賣之用    │
├───┼─────────┼────────┼────┼───────┤
│四    │電子磅秤          │一台            │"       │供犯罪所用之物│
├───┼─────────┼────────┼────┼───────┤
│五    │研磨器            │一組            │"       │供犯罪所用之物│
├───┼─────────┼────────┼────┼───────┤
│六    │分裝            │二支            │"       │供犯罪所用之物│
├───┼─────────┼────────┼────┼───────┤
│七    │安非他命三包      │淨重一三七點三公│"       │供販賣之用    │
│      │                  │克              │        │              │
├───┼─────────┼────────┼────┼───────┤
│八    │安非他命三包      │淨重七五點二公克│"       │供販賣之用    │
├───┼─────────┼────────┼────┼───────┤
│九    │封口機            │一台            │"       │供犯罪所用之物│
├───┼─────────┼────────┼────┼───────┤
│十    │安非他命二包      │淨重十點四公克  │"       │供販賣之用    │
├───┼─────────┼────────┼────┼───────┤
│十一  │分裝夾鏈袋        │三十八個        │"       │供犯罪所用之物│
├───┼─────────┼────────┼────┼───────┤
│十二  │斜口分裝        │一支            │"       │供犯罪所用之物│
├───┼─────────┼────────┼────┼───────┤
│十三  │分裝袋            │大袋八七三個    │        │供犯罪所用之物│
│      │                  │中袋六七個      │"       │              │
│      │                  │小袋一九０個    │        │              │
│      │                  │共一千一百三十個│        │              │
└───┴─────────┴────────┴────┴───────┘
附錄本案論罪科刑法條全文：
毒品危害防制條例第四條：
製造、運輸、販賣第一級毒品者，處死刑或無期徒刑；處無期徒刑者，得併科新台幣
一千萬元以下罰金。
製造、運輸、販賣第二級毒品者，處無期徒刑或七年以上有期徒刑，得併科新台幣七
百萬元以下罰金。
製造、運輸、販賣第三級毒品者，處五年以上有期徒刑，得併科新台幣五百萬元以下
罰金。
製造、運輸、販賣專供製造或施用毒品之器具者，處一年以上七年以下有期徒刑，得
併科新台幣一百萬元以下罰金。
前四項之未遂犯罰之。
毒品危害防制條例第八條：
轉讓第一級毒品者，處一年以上七年以下有期徒刑，得併科新台幣一百萬元以下罰金
。
轉讓第二級毒品者，處六月以上五年以下有期徒刑，得併科新台幣七十萬元以下罰金
。
轉讓第三級毒品者，處三年以下有期徒刑，得併科新台幣三十萬元以下罰金。
前三項之未遂犯罰之。
